第 3 课
========================================================

***

### 首先做什么？
注释：

***

### Facebook 匿名用户数据
注释：

```{r Pseudo-Facebook User Data}
getwd()
list.files()
pf <- read.csv('pseudo_facebook.tsv', sep = '\t')
```

***

### 用户生日的直方图
注释：

```{r Histogram of Users\' Birthdays}
install.packages('ggplot2')
library(ggplot2)

names(pf)
qplot(x=dob_day, data=pf) +
  scale_x_continuous(breaks = 1:31) +
  facet_wrap(~dob_month, 3)
```

***

#### 在这个直方图中你注意到哪些事情？
回复：

***

### Moira 的调查
注释：

***

### 估算关注量
注释：

***

#### 思考一下，你在 Facebook 发布特定信息或分享图片的时间。什么时间呢？
回复：

#### 你认为多少朋友会看到你的发布？
回复：

#### 思考一下，你在 Facebook 每个月发布信息或进行评论的比例。你认为这个百分比是多少？
回复：

***

### 自我感知的关注量
注释：

***
### 拆分
注释：

```{r Faceting}

```

#### 我们再观察一下这个图。这里你发现了什么？
回复：

***

### 保持怀疑态度：离群值和异常情况
注释：

***

### Moira 的离群值
注释：
#### 你认为哪些情况适用于 Moira 的离群值？
回复：

***

### 好友数
注释：

#### 你会输入哪个代码，创建朋友数量的直方图？

```{r Friend Count}
qplot(x=friend_count, data=pf)
```

#### 这个图与 Moira 的第一个图有哪些相似的地方？
回复：

***

### 限制轴线
注释：

```{r Limiting the Axes}
qplot(x=friend_count, data = pf, xlim = c(0, 1000))
```

### 探究箱宽
注释：

***

### 调整箱宽
注释：
```{r}
qplot(x=friend_count, data = pf, binwidth = 25) +
  scale_x_continuous(limits = c(0, 1000), breaks = seq(0, 1000, 50))

```




### 拆分好友数
```{r Faceting Friend Count}
# 你会输入哪个代码，创建按照性别的直方图平面？
# 将它增加到下列代码中。
qplot(x = friend_count, data = subset(pf, !is.na(gender)), binwidth = 10) +
  scale_x_continuous(limits = c(0, 1000),
                     breaks = seq(0, 1000, 50)) +
  facet_wrap(~gender)
```

***

### 省略不适用的数值
注释：

```{r Omitting NA Values}

```

***

### '根据' 性别的统计量
注释：

```{r Statistics \'by\' Gender}
table(pf$gender)
by(pf$friend_count, pf$gender, summary)

median(subset(pf$friend_count, pf$gender=='male'))
median(subset(pf$friend_count, pf$gender=='female'))

```

#### 哪些人朋友更多，男性还是女性？
回复：男性

#### 女性和男性的朋友数量中位数有哪些不同？
回复：女性多于男性,96-74

#### 为什么中位数是比平均数更好的测量方法？
回复：中位数更稳健

***

### 使用时长
注释：使用 pf 数据集创建一个年龄直方图。你需要调整柱宽、柱间距和标签。 在直方图中寻找模式或奇异之处。 在你的本地计算机上的 RStudio 中创建年龄直方图。你是否成功创建了该图？

参数 color 决定了图中对象的轮廓线颜色（color outline）。 

参数 fill 决定了图中对象内的区域（area）颜色。 

你可能注意到颜色 black 和十六进制代码的颜色 #099DD9（一种蓝色阴影）如何封装在 I() 内。I() 函数代表“现状”，并且告诉 qplot 将它们用作颜色。 

有关你可以在图形中调整的内容的更多信息，请阅读 ggplot 主题文档 

```{r Tenure}
qplot(x=tenure, data = pf, binwidth = 30,
      color = I('black'), fill = I('#099DD9'))
```

***

#### 你如何按照年份创建任期的直方图？

```{r Tenure Histogram by Year}
qplot(x=tenure/365, data = pf,
      color = I('black'), fill = I('#099DD9')) +
  scale_x_continuous(breaks = seq(1, 7, 1), limits = c(0,7))
```

***

### 标签图
注释：用xlab、ylab来设定。
在EDA过程中，图形并不需要多么美观，更重要的是关注对每个轴上的标度和限制做出明智选择。

```{r Labeling Plots}
qplot(x=tenure/365, data = pf,
      xlab = 'Number of years using Facebook',
      ylab = 'Number of users in sample',
      color = I('black'), fill = I('#099DD9')) +
  scale_x_continuous(breaks = seq(1, 7, 1), limits = c(0,7))

```

***

### 用户年龄
注释：
      xlab = 'Number of years using Facebook',
      ylab = 'Number of users in sample',
        scale_x_continuous(breaks = seq(1, 7, 1), limits = c(0,7))

```{r User Ages}
qplot(x=age, data = pf, binwidth = 1,
      xlab = 'Age of uesr',
      ylab = 'Number of users',
      color = I('black'), fill = I('#099DD9')) +
  scale_x_continuous(breaks = seq(0,113,5))

summary(pf$age)
```

#### 你发现了什么？
回复：

***

### 表情包的传播
注释：

***

### Lada 钱包表情包
注释：

***

### 改变数据
注释：比如长尾分布可以用log来处理

Chris 在大约 0:25 处提到数据是过度离散的。“过度离散”总是相对于某些特定的假定分布。例如，数据与带有该均值的泊松分布相比，可能是过度离散的。

在一个图中创建所有三个直方图之前，你还需要安装和加载安装包 gridExtra，你需要运行以下代码： 
install.packages('gridExtra') 
library(gridExtra) 

***
```{r}
install.packages('gridExtra') 
library(gridExtra) 

p1 = qplot(x = pf$friend_count, data = pf)

p2 = p1 + scale_x_log10()

p3 = p1 + scale_x_sqrt()

grid.arrange(p1, p2, p3, ncol=1)

summary(pf$friend_count)

summary(log10(pf$friend_count + 1))

summary(sqrt(pf$friend_count))

```


### 调整尺寸图层
注释：

```{r Add a Scaling Layer}
logScale <- qplot(x = log10(friend_count), data = pf)

countScale <- ggplot(aes(x = friend_count), data = pf) + 
  geom_histogram() +
  scale_x_log10()

grid.arrange(logScale, countScale, ncol = 2)

```

***


### 频数多边图

```{r Frequency Polygons}
qplot(x = friend_count, data = subset(pf, !is.na(gender)), binwidth = 10) +
  scale_x_continuous(lim = c(0,1000), breaks = seq(0, 1000, 50)) + facet_wrap(~gender)

qplot(x = friend_count, y = ..count../sum(..count..), 
      data = subset(pf, !is.na(gender)), 
      xlab = 'Friend Count',
      ylab = 'Proportion of Users with that friend count',
      binwidth = 10, geom = 'freqpoly', color = gender) +
  scale_x_continuous(lim = c(300,600), breaks = seq(300, 600, 50))
```

***

### 网页上的赞数
注释：使用频数多边形确定哪个性别在万维网 (www_likes) 上获得的点赞数量更多。你的第一个图不必是定稿。你可以不断调整 x 轴上的界限和间距，直到你满意。 

```{r Likes on the Web}
qplot(x = www_likes, data = pf)

qplot(x = www_likes, data = subset(pf, !is.na(gender)), binwidth = 10) +
  scale_x_continuous(lim = c(0,500), breaks = seq(0, 500, 50)) + facet_wrap(~gender)

qplot(x = www_likes, y = ..count../sum(..count..),
      xlab = 'www_likes',
      ylab = 'Proportion',
      data = subset(pf, !is.na(gender)), 
      geom = 'freqpoly', color = gender) +
  scale_x_continuous() +
  scale_x_log10()


```



第一个问题是：在整个数据集中，对于男性有多少个 www_likes？
第二个问题是：哪个性别的 www_likes 总数更多？
```{r}
by(pf$www_likes, pf$gender, sum)
```





***

### 箱线图
注释：

```{r Box Plots}

```

#### 调整代码，关注朋友数量在 0 到 1000 之间的用户。

```{r}

```

***

### 箱线图、分位数和友情
注释：

```{r Box Plots, Quartiles, and Friendships}

```

#### 一般来说，我们样本中哪些人更容易交朋友，男性还是女性？
回复：
#### 写出可以验证答案的一些方法。
回复：
```{r Friend Requests by Gender}

```

回复：

***

### 得到逻辑
注释：

```{r Getting Logical}

```

回复：

***

### 分析一个变量
思考：

***

点击 **KnitHTML** 查看你的成果和这节课的 html 页面、
答案和注释！