---
title: "lesson3_practice"
author: "ATango"
date: "2018年6月30日"
output: html_document
---

```{r setup, include=FALSE}
knitr::opts_chunk$set(echo = TRUE)
```


## L1：说明
你可能会发现这节课和之前的课程有些不同。在本课程中，你将在 R Studio，而非浏览器中进行编程，而且几乎所有的编程作业都不会记分。

**R 编程应该是交互式的，因此，我们希望你在计算机上亲自体验。**

探索性数据分析也要求你探索数据，所以通常不会有正确或错误的答案。我们希望你在创建图形时，自行做出多项决定。

为了完成每一个任务，你将在 RStudio 中创建图形，然后将所有代码复制并粘贴至浏览器中，然后提交。由于创建有效图形的方法有很多，因此你的代码通常不会自动评分。你可以通过观看解决方案视频来检查你的答案。

少数任务会自动评分。你可以通过每个编程任务的说明来了解任务是否会自动评分。

提交代码看似无用，但是，这么做之所以重要是有原因的。

  1. 你可以帮助我们改进每节课的反馈消息以及课程中存在的问题。
  2. 讲师们将密切关注你提交的内容，以便向所有学员提供更好的课程体验。
我们希望你喜欢这一个新的课程体验。

## L2：钻石
Note：
在此提醒：你可以使用这些命令加载钻石数据集。 
library(ggplot2) #必须先加载 ggplot 包 
data(diamonds) #加载钻石数据集，ggplot 包自带该数据集 

每次启动 RStudio 时，你需要运行这些命令来访问钻石数据集。RStudio不会记住你加载过的包和数据集，除非你更改了首选项或保存了工作空间。 

你应注意的是：钻石数据集在工作空间内被列为一个 'Promise'。这是 R中的一个特殊对象，你需要在数据上运行一个命令，来完全加载数据集。尝试运行一个摘要。 
summary(diamonds)

R 中自带一些数据集。你可以输入命令 data(DATA_SET_NAME) 来加载这些数据集。

你可以输入 ?diamonds，以了解更多关于钻石数据集的信息。

阅读帮助文件，确定钻石数据集的最佳颜色。当你运行 diamonds$color 时，你将注意到颜色级别被设置为 D < E < F < ...

这不是指 D 为最差的颜色，而是表明各种颜色的排序。

```{r prepare work}
getwd()
dir()
```

加载ggplot自带的**钻石**数据集
```{r load data}
library(ggplot2)
data("diamonds")
```

```{r 观察数据}
str(diamonds)
head(diamonds)
```

## L3：价格直方图
Note：Create a histogram of the price of all the diamonds in the diamond data set.

```{r price histogram}
qplot(x = price, data = diamonds, bins=50,
      xlab = 'Price',
      ylab = 'Count')
```


## L4：价格直方图小结
问：描述其规律

答：长尾分布。中位数是2401；平均值是3933。

```{r Summary of price}
summary(diamonds$price)
```


## L5：钻石数量
问：多少钻石价值小于500？小于250？大于15000？

答：1729;0;1656

```{r count of diamands in different cost}
length(diamonds$price)
sum(diamonds$price < 500)
sum(diamonds$price < 250)
sum(diamonds$price >= 15000)
```

## L6：廉价钻石
问：
Explore the largest peak in the price histogram you created earlier.

Try limiting the x-axis, altering the bin width, and setting different breaks on the x-axis.

There won’t be a solution video for this question so go to the discussions to share your thoughts and discover what other people find.

You can save images by using the ggsave() command.
ggsave() will save the last plot created.
For example...
                 qplot(x = price, data = diamonds)
                 ggsave('priceHistogram.png')

ggsave currently recognises the extensions eps/ps, tex (pictex), pdf, jpeg, tiff, png, bmp, svg and wmf (windows only).

答：数量最多的钻石大概在600元左右


```{r low price}
qplot(x = price, data = diamonds, binwidth = 10,
      xlab = 'Price',
      ylab = 'Count') + 
  scale_x_continuous(limits = c(400, 800), breaks = c(400, 800, 100))

qplot(x = price, data = diamonds,
      xlab = 'Price',
      ylab = 'Count') + 
  coord_cartesian(xlim = c(0, 2000))

ggsave('priceHistogram.png')
```


## L7：切工-价格直方图
问：
Break out the histogram of diamond prices by cut.
You should have five histograms in separate panels on your resulting plot.

答：

```{r cut-price}
summary(diamonds$cut)
qplot(x = price, data = diamonds) +
  facet_grid(~cut)
```

## L8：切工-价格分析
问：最高价格的切工？最低价格的切工？最低中值价格的切工？

答：

```{r}
by(diamonds$price, diamonds$cut, max)
by(diamonds$price, diamonds$cut, min)
by(diamonds$price, diamonds$cut, median)
by(diamonds$price, diamonds$cut, summary)
```

## L9：标尺和多直方图
更多标尺的设置可以参见http://www.cookbook-r.com/Graphs/Facets_(ggplot2)/

```{r}
qplot(x = price, data = diamonds) + facet_wrap(~cut)
qplot(x = price, data = diamonds) + facet_grid(cut ~ .)
```

## L10：由切工决定的每克拉价格

提示 1：你可以在参数 x 中使用价格和克拉变量。什么表达式可使你得到每克拉价格？ 
提示 2：对于长尾分布，你可以添加一个 ggplot 图层（如：scale_x_log10()）来转换变量。

```{r}
qplot(x = price/carat, data = diamonds) + 
  facet_grid(cut ~ .) + 
  scale_x_log10()
```


## L11:价格箱线图
用箱线图观察钻石价格，数学统计，并选择cut、clarity、color中的一个进行分类
注意：用ggsave('pic_name.png')来保存最后一个图形

```{r}
qplot(x = color, y = price, data = diamonds, geom = 'boxplot')
ggsave('color_price_boxplot.png')
```
```{r}
by(diamonds$price, diamonds$color, summary)
```

## L12:四分位数间距IQR
你可以使用 IQR() 函数来查找四分位数间距，并向其传入钻石数据框的一个子集。 
例如... 
IQR(subset(diamonds, price <1000)$price) 
记住：subset 返回一个数据框，因此我们需要在最后使用 $price 来访问该变量。

```{r}
IQR(subset(diamonds$price, diamonds$color=='D'))
IQR(subset(diamonds, color=='J')$price)
```


## L13:由颜色表示的每克拉价格箱线图

```{r}
qplot(x = color, y = price/carat, data = diamonds, geom = 'boxplot')
ggsave('color_price_per_carat_boxplot.png')
```

## L14:克拉频率多边形
用频率多边形（frequency plogon）观察钻石重量

对于这个问题，我们寻找的是精确值的计数 — 尝试从较大的组宽开始，接着减小组宽，以查看图形是如何变化的，然后关注你最感兴趣的值。

```{r}
qplot(x = carat, data = diamonds, geom = 'freqpoly', binwidth = 0.05)
```


## L15:用 R 进行数据整理
数据加工或数据整理占用数据科学家或数据分析员大量的时间，而 tidyr 和 dplyr 两种 R 包可使 R 中的这些任务更加简单。
tidyr - 用于重塑数据布局的包
dplyr - 用于帮助转换整洁的表格数据的包

查看 [R语言内的数据整理](https://s3.amazonaws.com/udacity-hosted-downloads/ud651/DataWranglingWithR.pdf)，了解这些包如何能使你操纵数据。你可以使用这些包来帮助你完成下一个编程任务和未来的调查。

你可能还需要下载这张有用的[数据整理速查表](http://www.rstudio.com/wp-content/uploads/2015/02/data-wrangling-cheatsheet.pdf)。RStudio 上还有其他一些有用的[速查表](https://www.rstudio.com/resources/cheatsheets/)。


## L16:Gapminder 数据
GAPMWER网站包含超过500个数据集，包含有关世界人口。您的任务是下载您选择的数据集。并创建2-5个图，利用第3课的技巧。

你可以使用一个简单的直方图，在一个分类变量上分割一个方框图，或频率多边形。选择权在你！

你可以在老师的笔记中找到GAPMPER网站的链接。

一旦你完成了调查，在讨论中创建一个帖子，包括：
1。你回答的任何问题，你的观察和总结统计
2。创建情节的代码片段
3。链接到你的情节图像

对于一些 Gapminder 数据集，在转换为 csv 格式后，以下命令可能会很有用： read.csv('data.csv', header = T, row.names = 1, check.names = F)

如果你想对调数据框中的行和列，可以使用这个函数：t()。


```{r}
install.packages("tidyr")
library(tidyr)

df <- read.csv('indicator age of marriage.csv', header = T, row.names = 1, check.names = F)
df <- gather(df)

qplot(x = '2008', data = indicator_army_total)

```


## L17:探索你的好友的生日

```{r}
birthday <- read.csv('birthdaysExample.csv')
install.packages("lubridate") 
library(lubridate)
qplot(x = month(dates), data = birthday)

z <- strptime(birthday, "%d/%m/%y")

```

